# 请教陈版，同一控制下分步实现企业合并如何处理

提问人：klevin224711 时间：2011-04-23 12:36:12
陈版，A、B同受C控制，A不持有B的股份。如果A第一次取得Ｂ３０％股权，支付对价的公允价值为１００，Ａ第二次取得Ｂ３０％的股权形成了企业合并时，支付对价的公允价值为１２０，此时Ｂ账面净资产为５００，请问形成企业合并时Ａ对Ｂ的长期股权投资成本为多少？

回答人：chenyiwei
此问题在现行准则体系下没有明确的规定。但是，我曾经就此事与财政部会计司有关人士私下沟通过。就你所举的例子而言，根据该人士的个人意见，第二步购股形成同一控制下企业合并时的长期股权投资成本应为500*60%=300。

提问人：260811587 时间：2011-08-02 11:12:57
回复 chenyiwei 的帖子
那陈老师的意思是不是，就是将原来30%权益法追溯调整成成本法哪？需要追溯调整吗

回答人：chenyiwei
相当于原持有的 30 ％也要追溯。